【裁判字號】    95,訴,200
【裁判日期】    951221
【裁判案由】    侵權行為損害賠償
【裁判全文】
臺灣花蓮地方法院民事判決  95年度訴字第200號
    原      告  甲○○
                            6.
    訴訟代理人  吳明益律師
    複代理人    林政雄律師
    被      告  乙○○
                            之.
                共興交通股份有限公司
    上  一  人
    法定代理人  丙○○
    共      同
    訴訟代理人  丁○○
上列當事人間因業務過失傷害案件（95年度花交簡字第9號），
提起侵權行為損害賠償之刑事附帶民事事件（95年度花交簡附民
字第2號），經刑事庭移送前來，本院於民國95年12月14日言詞
辯論終結，判決如下：
    主    文
被告應給付原告新台幣壹佰拾柒萬零柒佰零柒元及自民國九十
五年二月七日起至清償日止，按年息百分之五計算之利息。
原告其餘之訴駁回。
訴訟費用由被告負擔十分之九；餘由原告負擔。
    事實及理由
一、原告主張：
  (一)被告乙○○受僱擔任被告共興交通股份有限公司（下稱共興
    公司）之司機，於民國94年7月28日上午8時許，因執行職務
    而駕駛車牌號碼GU-079號營業用大貨曳引車，沿花蓮縣吉安
    鄉○○路由北往南方向行駛，途經該路529號前交岔路口欲
    左轉時，理應注意車輛行駛時，駕駛人應注意車前狀況，隨
    時採取必要之安全措施，及汽車行駛之交岔路口，轉彎車應
    讓直行車先行，竟貿然左轉，致碰撞騎乘車號HTL-921號機
    車，沿同路由南往北方向直行之原告，原告因此受有頭部撞
    擊下巴裂傷3公分、鼻骨骨折、右小指挫傷變形、多處撞挫
    瘀青傷等傷害，經鈞院95年度花交簡字第9號判決判處有期
    徒刑3月確定。原告為高級工商職業學校畢業，於發生車禍
    後住院12天，嗣於94年8月18日至門諾醫院開刀，為右手無
    名指及小指肌腱縫合及關節固定手術，住院13天，於同年9
    月15日再至門諾醫院拔除鋼釘，並轉至復健科長期治療，於
    同年10月4日至慈濟醫院接受兩側鼻甲切除及鼻中膈成型手
    術，住院7天，同年11月25日回門諾就下巴撕裂傷為修疤手
    術，縫合10針，喪失嗅覺，所受精神損害嚴重，爰依民法第
    184條第1項前段、第188條第1項侵權行為之規定，請求被告
    連帶負賠償責任等語。
  (二)請求項目及金額：
  1.醫療費：原告迄至已支出66,237元。
  2.看護費：原告因系爭車禍住院32天，看護費48,000元。
  3.就診必要交通費、停車費：13,470元。
  4.機車及手機維修費：3千元。
  5.治療期間不能工作損失：原告每月薪資6萬元，6個月不能工
    作，計36萬元。
  6.慰撫金：原告為高雄市私立立志工商畢業，因系爭車禍受有
    嚴重傷害，精神痛苦甚鉅，請求1百萬元。
  (三)並聲明：被告應給付原告1,501,567元及自起訴狀繕本送達
    之翌日（即95年2月7日）起至清償日止，按年息百分之五計
    算之利息；願供擔保，請准宣告假執行。
二、被告自認就車禍發生有完全之過失，並同意賠償醫療費66,2
    37元、看護費48,000元、就診交通費13,470元，及自認原告
    因系爭車禍4個月不能工作，月薪為6萬元，損失24萬元，又
    被告共興公司資本額為3,800萬元，被告乙○○職業為司機
    ，認為慰撫金1百萬元過高等語置辯。並聲明：原告之訴駁
    回。
三、兩造協議限縮爭點如下，並陳明對他造其他事實主張、陳述
    及所提證據形式真實性不爭執：原告請求慰撫金1百萬元是
    否適當？
四、按因故意或過失，不法侵害他人之權利者，負損害賠償責任
    ，故意以背於善良風俗之方法，加損害於他人者亦同；又受
    僱人因執行職務，不法侵害他人之權利者，由僱用人與行為
    人連帶負損害賠償責任。但選任受僱人及監督其職務之執行
    ，已盡相當之注意或縱加以相當之注意而仍不免發生損害者
    ，僱用人不負賠償責任；不法侵害他人之身體或健康者，對
    於被害人因此喪失或減少勞動能力或增加生活上之需要時應
    負損害賠償責任；又不法侵害他人之身體、健康、名譽、自
    由、信用、隱私、貞操，或不法侵害其他人格法益而情節重
    大者，被害人雖非財產上之損害，亦得請求賠償相當之金額
    ，民法第184條第1項、第188條第1項、第193條第1項及第19
    5條第1項定有明文。
五、審酌兩造學經歷、資力狀況及原告傷勢嚴重，於車禍後半年
    內，密集多次接受手術及需長期復健，年僅32歲（62年3月8
    日生），即因系爭車禍造成鼻挫傷骨折，引發鼻中隔彎曲及
    鼻炎，經兩側下鼻甲切除及鼻中膈成型手術，仍喪失嗅覺，
    有慈濟醫院94年10月19日診斷證明書和台中榮民總醫院95年
    2 月13日診斷證明書可證，考量其終身受有喪失嗅覺之重傷
    害，所受精神痛苦甚鉅，認原告請求慰撫金1百萬元尚屬適
    當。另被告既同意賠償醫療費、看護費、交通費、機車及手
    機維修費，原告此部分請求即為有理由。
六、是原告主張依民法第184條第1項、第188條第1項侵權行為關
    係，請求被告連帶給付如主文第一項所示金額及利息（計算
    式：66,237+48,000+13,470+3,000+240,000+1,000,000=1,3
    70,707），為有理由，應予准許，逾此範圍，則屬無據，應
    予駁回。
七、本件業經行集中審理並整理爭點，兩造於言詞辯論終結前，
    並均陳明無其他陳述、答辯及舉證，事證已臻明確，其他卷
    內現存之主張、陳述、攻防方法及證據，核與本件判決之基
    礎不生影響，爰不一一詳予論述，併此敘明。
結論：本件原告之訴，為一部有理由，一部無理由，依民事訴訟
法第79條，判決如主文。
中    華    民    國    95    年    12    月    21    日
                        臺灣花蓮地方法院民事庭
                            法      官  蕭一弘
上列正本證明與原本無異。
如對本判決不服，應於送達後20日內，向本院提出上訴狀（應抄
附繕本）。
中    華    民    國    95    年    12    月    21    日
                            法院書記官  紀龍年


司法院資訊處製作；財團法人民間司法改革基金會備份。
